臺灣高雄地方法院刑事判決　　　　　　　 94年度訴字第963號
公　訴　人　臺灣高雄地方法院檢察署檢察官
被　　　告　乙○○　男　31歲.
上列被告因毒品危害防制條例案件，經檢察官提起公訴（93年度
毒偵字第5874號、93年度毒偵字第5938號），及移送併案審理（
93 年度毒偵字第7267號），被告經本院訊問後自白犯罪，本院
合議庭裁定由受命法官進行簡式審判程序，本院判決如下：
    主  文
乙○○連續施用第一級毒品，處有期徒刑捌月，扣案海洛因壹包
（淨重零點零陸公克，空包裝重零點壹捌公克）、注射針筒肆支
上殘留微量海洛因、橡皮筋壹條上殘留微量海洛因、塑膠鏟子壹
支上殘留微量海洛因、塑膠袋肆只上殘留微量海洛因，均沒收銷
燬之，上開注射針筒肆支、橡皮筋壹條、塑膠鏟子壹支、塑膠袋
肆只，均沒收。
    事  實
一、乙○○於民國93年間因施用毒品案件，經臺灣高雄地方法院
    檢察署檢察官聲請本院以93年度毒聲字第758號裁定送勒戒
    處所施以觀察、勒戒後，認無繼續施用之傾向，於93年5月
    12日執行完畢釋放，經台灣高雄地方法院檢察署檢察官於93
    年5月14日以93年度毒偵字第1911號不起訴處分確定在案，
    仍不知悔改，明知海洛因係毒品危害防制條例第2條第2項第
    1款所明定之第1級毒品，不得持有、施用，竟於上開觀察、
    勒戒執行完畢釋放後，5年內復基於施用第1級毒品海洛因之
    概括犯意，自93年6月中旬起至93年11月24日止，連續在其
    乘坐之汽車停靠在高雄縣不特定路邊地點，將海洛因羼水置
    入注射針筒，以注射手臂血管之方式施用海洛因多次，平均
    每天施用2、3次。嗣於93年8月10日下午9時20分許，為警在
    高雄市○○區○○路與自立路口查獲，並扣得其所有殘留微
    量海洛因之注射針筒1支；又於93年10月3日下午8時30分許
    ，為警在高雄縣岡山鎮○○路某處查獲，且經乙○○自行由
    其右側口袋交出海洛因1包（淨重0.06公克，空包裝重0.18
    公克）、殘留微量海洛因注射針筒1支；再於93年11月24日
    下午1時50分許，為警在高雄縣岡山鎮○○路154巷口查獲，
    並查獲其所有殘留微量海洛因注射針筒2支、殘留微量海洛
    因橡皮筋1條、殘留微量海洛因塑膠鏟子1支、殘留微量海洛
    因塑膠袋4只。
二、案經高雄市政府警察局新興分局、高雄縣政府警察局岡山分
    局報請臺灣高雄地方法院檢察署檢察官偵查起訴及移送併案
    審理。
    理  由
一、本件被告所犯係死刑、無期徒刑、最輕本刑為3 年以上有期
    徒刑以外之罪，其於準備程序中就被訴事實為有罪之陳述，
    經法官告知簡式審判程序之旨，並聽取公訴人、被告之意見
    後，本院認為適宜進行簡式審判程序，故本件適用簡式審判
    程序審理，合先敘明。
二、訊據被告坦承於右開時、地施用第1級毒品海洛因之犯行，
    且查：
  (一)被告先後三次於警詢中（分別為93年8月10日下午11時許、
    93 年10月3日下午9時25分許、93年11月24日下午3時45分許
    ）採集之尿液，分別送請高雄市立凱旋醫院、高雄縣政府衛
    生局檢驗結果，均呈嗎啡陽性反應等情，此有高市新興分局
    偵煙毒尿液送驗登記代碼對照表、嫌疑犯尿液採證檢驗對照
    表、嫌疑人尿液送領流程表、及高雄市立凱旋醫院濫用藥物
    尿液檢驗報告（轉碼編號00000000）、高雄縣政府衛生局煙
    毒尿液檢驗成績書（93年10月14日93煙檢字第2325號、93年
    11 月25日93煙檢字第2814號）各1紙在卷可憑，復有扣押筆
    錄、扣押物品目錄表各3份附卷足考，並有粉末1包、注射針
    筒4支、橡皮筋1條、塑膠鏟子1支、塑膠袋4只扣案可資佐證
    ，又上開扣案之粉末1包送請檢驗結果，含有第1級毒品海洛
    因成分（淨重.06 公克，空包裝重0.18公克），此有法務部
    調查局93年11月23日調科壹字第220018542號鑑定通知書1紙
    附卷可參，至扣案之注射針筒4支、橡皮筋1條、塑膠鏟子1
    支、塑膠袋4只經送驗結果，均呈海洛因陽性反應，此有高
    雄醫學大學附設中和紀念醫院檢驗報告（編號0000-000、
    309、315 -319）在卷足參。再參諸醫學臨床實驗及根據英
    國藥學會出版之文獻Isolation and Indentifi- cation of
    Drugs乙書第293頁載：海洛因經注射入人體後，在體內迅速
    水解成6-Monoac ety I morphine，再緩緩繼續水解成嗎啡
    ，然後再循嗎啡之代謝方式排出，同書第431～432頁並載有
    ：嗎啡經注射入人體後，約50%以上於8小時內自尿中排出，
    至24小時排出約90%，但48小時後仍有微量可檢出等語。此
    外，按通常健康成人1次注射嗎啡15公絲，而以現行採用蟻
    醛酸試液及鉬鋑銨酸試液檢檢驗其尿液時，注射後8小時內
    所排尿液易於檢出；8小時至24小時，視其取尿時間及尿量
    多寡，可能檢出；至24小時以後所排之尿液，用上述方法已
    難檢出，亦據行政院衛生署藥物食品檢驗局73年11月30日（
    ）藥檢壹字第030221號函釋在案；據此足認被告自白施用
    第1級毒品海洛因與事實相符，堪可採信。
  (二)被告於93年間因施用毒品案件，經臺灣高雄地方法院檢察署
    檢察官聲請本院以93年度毒聲字第758號裁定送勒戒處所施
    以觀察、勒戒後，認無繼續施用之傾向，於93年5月12日執
    行完畢釋放，經台灣高雄地方法院檢察署檢察官於93 年5月
    14日以93年度毒偵字第1911號不起訴處分確定在案，此有臺
    灣高雄地方法院檢察署刑案資料查註紀錄表及臺灣高等法院
    前案紀錄表各1份在卷足按，被告於觀察、勒戒執行完畢釋
    放後，5年內復再犯本案施用第1級毒品犯行，本案事證明確
    ，犯行至堪認定。
三、按海洛因係毒品危害防制條例第2條第2項第1款所明定之第1
    級毒品。犯毒品危害防制條例第10條施用第1級毒品之罪者
    ，檢察官應聲請法院裁定令被告入勒戒處所觀察、勒戒，經
    觀察、勒戒後，認無繼續施用毒品傾向者，應即釋放，並為
    不起訴處分，觀察、勒戒執行完畢釋放後，5年內再犯第10
    條之罪，檢察官應依法追訴，此觀諸毒品危害防制條例第20
    條第1項、第2項、第23條第2項前段規定自明。被告前因施
    用毒品案件，經本院裁定送勒戒處所觀察、勒戒後，認無繼
    續施用之傾向，於93年5月12日執行完畢釋放，經台灣高雄
    地方法院檢察署檢察官不起訴處分確定在案，其於釋放後5
    年內，再犯本案施用第1級毒品犯行，核其所為，係犯同條
    例第10條第1項施用第1級毒品罪。被告持有第1級毒品海洛
    因後進而施用，持有之低度行為為施用之高度行為所吸收，
    不另論持有第1級毒品之罪。其先後多次施用第1級毒品海洛
    因，時間緊接，手法相同，所犯又係構成要件相同之罪名，
    顯係基於概括犯意反覆為之，為連續犯，依刑法第56條之規
    定，論以1罪，並加重其刑。公訴人雖未就被告自93年6月中
    旬起至93年8月1日止，及自93年10月4日起至93年11月24日
    止施用第1級毒品海洛因之犯行起訴，惟此部分與公訴人起
    訴並經本院論罪部分，有連續犯裁判上1罪關係，為起訴效
    力所及，本院自得一併審理；爰審酌被告前因施用毒品，經
    觀察、勒戒，為不起訴處分確定後，仍未能徹底戒絕毒品，
    再犯本案施用第1級毒品犯行，顯見其無戒毒悔改之意，惟
    念其施用施用毒品乃自戕一己之身體健康，尚未對他人造成
    危害，且犯後坦承施用犯行等一切情狀，量處如主文所示之
    刑。至扣案之海洛因1包（淨重0.06公克，空包裝重0.18公
    克）、注射針筒4支上殘留微量海洛因、橡皮筋1條上殘留微
    量海洛因、塑膠鏟子1支上殘留微量海洛因、塑膠袋4只上殘
    留微量海洛因，均為毒品，依毒品危害防制條例第18條第1
    項前段規定宣告沒收銷燬之，至鑑驗耗用之海洛因，業已滅
    失，自無庸宣告沒收併銷燬。又上開扣案之注射針筒4支、
    橡皮筋1條、塑膠鏟子1支、塑膠袋4肆只，其上微量海洛因
    並非不得與注射針筒、橡皮筋、塑膠鏟子、塑膠袋等物品析
    離，且為被告所有供施用海洛因所用之物，爰依刑法第38條
    第1項第2款之規定，宣告沒收之。
據上論斷，應依刑事訴訟法第273 條之1 第1 項、第299 條第1
項前段，毒品危害防制條例第10條第1項、第18條第1項前段，刑
法第11條、第56條、第38條第1項第2款，判決如主文。
本案經檢察官甲○○到庭執行職務。
中　　華　　民　　國　　94　　年　　5　　月　　31　　日
                  鳳山刑事第3庭     法　官  張桂美
以上正本證明與原本無異。
如不服本判決，應於收受送達後10日內向本院提出上訴書狀。
　　　　　　　　　　　 　　　       書記官  陳掌珠
中　　華　　民　　國　　94　　年　　5　　月　　31　　日
附錄本案判決論罪科處法條：
毒毒品危害防制條例第10條
施用第一級毒品者，處 6 月以上 5 年以下有期徒刑。
施用第二級毒品者，處 3 年以下有期徒刑。品危害防制條例第10條
